臺灣彰化地方法院刑事判決　　　　　　　 96年度易字第687號
公　訴　人　臺灣彰化地方法院檢察署檢察官
被　　　告　乙○○
　　　　　　甲○○
　　　　　　丙○○
上列被告等因賭博案件，經檢察官提起公訴（96年度偵字第1922
號），本院判決如下：
    主  文
乙○○、甲○○共同在公眾得出入之場所賭博財物，乙○○處罰
金新臺幣貳萬玖仟元，如易服勞役，以新臺幣壹仟元折算壹日，
甲○○處罰金新臺幣伍仟元，如易服勞役，以新臺幣壹仟元折算
壹日。扣案如附表所示之物均沒收之。
丙○○在公眾得出入之場所賭博財物，處罰金新臺幣貳仟元，如
易服勞役，以新臺幣壹仟元折算壹日。扣案如附表編號一至三所
示之物均沒收之。
    犯罪事實
一、乙○○為址設彰化縣田中鎮○路里○○路251號「巧將電子
    遊戲場」之實際負責人（登記負責人為黃秀蓮，由檢察官另
    為不起訴處分），竟基於賭博之單一犯意，自民國89年間起
    ，即在上開公眾得出入之場所內，擺放其所有如附表編號1
    所示之電動賭博機具共計50臺，並自95年12月15日起，雇用
    具有賭博犯意聯絡及行為分擔之甲○○，而由乙○○本人或
    甲○○在現場擔任開分、洗分、兌換積分卡、現金等工作，
    其賭博方式為由賭客先在櫃檯以現金賭資兌換一定比例之分
    數，再由乙○○或甲○○至如附表編號1所示之賭博機臺上
    為賭客開分，之後賭客即以不等之比例押注把玩，若未押中
    ，則賭資即由機臺即該店贏得，若押中則可依累計之積分，
    由賭客向乙○○或甲○○表示欲兌換現金後，伺機至上揭遊
    戲場廁所內，按照原開分比例將洗得之分數兌換成現金，而
    以上開方式與不特定之人賭博財物。嗣於96年2月15日凌晨4
    時40分許，有賭客丙○○在上址把玩電動賭博機具而贏得分
    數後，告知甲○○欲換現金，甲○○即將現金賭資新臺幣（
    下同）3,600元置於廁所內（即兌換籌碼處），並通知丙○○，丙○○收到通知甫進入廁所取得賭資3,600元時，為警
    當場查獲，並扣得如附表所示之物。
二、案經彰化縣警察局田中分局報告臺灣彰化地方法院檢察署檢
    察官偵查起訴。
    理    由
一、本案下揭引用之供述證據及非供述證據，均經本院依法踐行
    調查證據程序，而公訴人及被告均同意各該證據具有證據能
    力，且亦查無依法應排除其證據能力之情形，是後述所引用
    證據之證據能力均無疑義，合先敘明。
二、訊據被告乙○○、甲○○及丙○○對於上揭犯罪事實均坦承
    不諱，並有彰化縣政府營利事業登記證、彰化縣政府電子遊
    戲場營業級別證、現場位置圖、照片73張等件在卷可稽，及
    如附表所示之物扣案可佐，足徵被告3人上揭自白核與事實
    相符。綜上，本案事證明確，被告3人上開賭博犯行均洵堪
    認定，應予依法論科。
三、核被告乙○○、甲○○及丙○○前開所為，均係犯刑法第26
    6條第1項前段之賭博罪。被告乙○○及甲○○2人均係基於
    單一之決意，在密切接近之一定時、地持續實行賭博之複次
    行為，依社會客觀通念，堪認符合一個反覆、延續性之行為
    觀念，在刑法評價上，應各僅成立「集合犯」之包括一罪。
    又被告乙○○、甲○○就前開犯行，有犯意聯絡與行為分擔
    ，業如前述，應依刑法第28條規定，論以共同正犯。爰審酌
    被告3人均無前科，素行尚佳，有臺灣高等法院被告前案紀
    錄表3份在卷可考，及被告乙○○為前揭遊藝場之實際負責
    人，以經營遊藝場擺放賭博機具之方式與他人賭博，而被告
    甲○○係受僱於上開遊藝場之人員，與被告丙○○僅係偶然
    前往賭博之賭客，暨被告3人上述行為危害社會善良風俗，
    但均坦承犯行之態度等一切情狀，分別量處如主文所示之刑
    ，並均依刑法第42條第3項之規定，諭知易服勞役之折算標
    準。扣案如附表編號1所示之物，為當場賭博之器具；如附
    表編號2所示之物，為在賭檯處之財物；如附表編號3所示之
    物為被告即賭客丙○○在兌換籌碼處兌換，而遭警當場查獲
    之財物，業據被告3人自承在卷，故均應依刑法第266條第2
    項之規定宣告沒收之。扣案如附表編號4、5所示之物，均為
    被告乙○○所有，供被告乙○○及甲○○犯本案犯罪所用之
    物，業據渠等供明在卷，爰均依刑法第38條第1項第2款規定
    併予宣告沒收。
四、公訴意旨另略以：被告乙○○及甲○○係基於共同意圖營利
    之犯意聯絡，提供賭博場所並聚眾賭博，經營「巧將電子遊
    戲場」，因認被告2人另涉犯刑法第268條之意圖營利提供場
    所賭博罪及聚眾賭博罪嫌。然按犯罪事實應依證據認定之，
    無證據不得認定其犯罪事實，又不能證明被告犯罪或其行為
    不罰者，應諭知無罪之判決，刑事訴訟法第154條第2項及第
    301條第1項分別定有明文。經查，被告乙○○及甲○○均否
    認經營前開電子遊藝場，而向客人收取場地費或抽頭費等情
    ，是渠等顯係利用賭博性電子遊戲機不確定之輸贏機率，與
    不特定之賭客賭博財物，並以該賭博性電子遊戲機出現之偶
    然事實決定勝負，則渠等本身應僅具賭客之身分，而屬普通
    賭博罪之對向犯，是以尚難認渠等擺設賭博性電子遊戲機有
    何營利之意圖。次查，電動賭博機具縱使經由IC板程式設計
    ，為店主利益預留一定之得勝機率，經營者得勝之或然率較
    高，但仍具賭博射倖性之特徵，店主於當下與賭客對賭時仍
    有輸錢之可能，尚難認有何營利之意圖（即店主對賭時並非
    一定有利可圖），不能因長久機率累積之結果，該電動賭博
    機具必然贏錢，即認店主應構成刑法第268條之罪責，是被
    告乙○○、甲○○2人上開行為，核與刑法第268條之意圖營
    利供給賭博場所罪及聚眾賭博罪構成要件有間。此外，亦查
    無其他積極證據足資證明被告乙○○、甲○○2人有從中抽
    取金錢圖利，就此部分原應為被告乙○○、甲○○2人無罪
    之諭知，惟公訴意旨認被告乙○○、甲○○2人就此部分之
    罪嫌，與上開經論罪科刑之普通賭博罪，均有想像競合犯之
    裁判上一罪關係，爰不另為無罪之諭知，併此敘明。
據上論斷，應依刑事訴訟法第299條第1項前段，刑法第28條、第
266條第1項前段、第2項、第42條第3項、第38條第1項第2款，刑
法施行法第1條之1，判決如主文。
本案經檢察官劉世豪到庭執行職務。
中　　華　　民　　國　　96　　年　　6 　　月　　27　　日
                        臺灣彰化地方法院刑事第七庭
                              法    官    紀佳良
以上正本證明與原本無異。
如不服本判決，應於判決送達後10日內，向本院提出上訴狀（須
附繕本）。
中　　華　　民　　國　　96　　年　　7 　　月　　3 　　日
                              書 記 官    王惠嬌
附錄本案論罪科刑法條全文：
刑法第266條：
在公共場所或公眾得出入之場所賭博財物者，處1,000 元以下罰
金。但以供人暫時娛樂之物為賭者，不在此限。
當場賭博之器具與在賭檯或兌換籌碼處之財物，不問屬於犯人與
否，沒收之。
附表：
編號1：電玩機臺50臺（含電玩主機板50塊）。
編號2：櫃檯內之賭資現金2,370元。
編號3：被告丙○○於兌換籌碼處即前開遊藝場廁所內兌換之現
       金3, 600元。
編號4：監視器主機1臺、監視器鏡頭6個、監視器螢幕1臺。
編號5：帳冊（寶典）1冊、8A客摸記錄回流表1張。
